臺灣宜蘭地方法院民事裁定
111年度羅簡聲字第2號
聲  請  人  吳安文  
相  對  人  億豪管理顧問股份有限公司

法定代理人  王子德  
上列當事人間債務人異議之訴事件（本院111年度羅簡字第98號
），聲請人聲請停止執行，本院裁定如下： 
    主  文
聲請人為相對人供擔保新臺幣（下同）7,960元後，本院111年度
司執字第2471號執行事件之強制執行程序，於本院111年度羅簡
字第98號債務人異議之訴事件調解成立、判決確定、和解或撤回
起訴前應暫予停止。
    理  由
一、按有回復原狀之聲請或提起再審或異議之訴，或對於和解為
    繼續審判之請求，或提起宣告調解無效之訴，撤銷調解之訴
    ，或對於許可強制執行之裁定提起抗告時，法院因必要情形
    或依聲請定相當並確實之擔保，得為停止強制執行之裁定，
    強制執行法第18條第2項定有明文。又法院依強制執行法第1
    8條第2項定擔保金額而准許停止強制執行之裁定者，該項擔
    保係備供債權人因停止執行所受損害之賠償，其數額應依標
    的物停止執行後，債權人未能即時受償或利用該標的物所受
    之損害額，或其因另供擔保強制執行所受之損害額定之，非
    以標的物之價值或其債權額為依據（最高法院91年度台抗字
    第429號裁定意旨參照）。是相對人如聲請執行金錢債權，
    則停止執行可能造成相對人受到之最大損失，應係相對人因
    停止執行致金錢債權未能提前受償，其可能因無法運用該筆
    資金而受有依法定利率計算之利息損失。再依民法第233條
    第1項前段、第203條規定，遲延之債務，以支付金錢為標的
    者，債權人得請求依法定利率計算之遲延利息；應付利息之
    債務，其利率未經約定，亦無法律可據者，週年利率為5%。
    此項遲延利息之本質屬於法定損害賠償，亦可據為金錢債權
    遲延受償所可能發生之損害之賠償標準。
二、本件聲請人以其向本院提起111年度羅簡字第98號債務人異
    議之訴（下稱系爭本案訴訟）為理由，聲請裁定停止本院11
    1年度司執字第2471號執行事件之強制執行（下稱系爭執行
    事件）。經本院調取該執行卷宗及本院111年度羅簡字第98
    號民事事件卷宗後，認確有必要停止強制執行程序。
三、經查，相對人於系爭執行事件所聲請執行債權額為5萬6,856
    元，故相對人因停止執行所受之損害，應以系爭本案訴訟事
    件未確定而停止執行期間，其債權未能即時分配受償，所受
    按法定利率年息5%計算之利息損失為適當。並參酌聲請人系
    爭本案訴訟之繁簡程度，及司法院發布之各級法院辦案期限
    實施要點之規定，預估系爭本案訴訟審理期間約需2年10月
    （因系爭本案訴訟之訴訟標的金額未逾50萬元，為不得上訴
    三審之案件，而第一、二審簡易程序審判案件之辦案期限分
    別為10個月、2年），則預估相對人因停止執行所受相當於
    利息損失之損害額為7,960元（計算式：56,856元×5%×2.8年
    ＝7,960元，元以下四捨五入），故本院認聲請人供擔保金額
    以7,960元為適當，是以，聲請人為相對人提供前開擔保金
    額後，方得停止執行。
四、據上論結，依強制執行法第18條第2項，裁定如主文。
中　　華　　民　　國　　111 　年　　3 　　月　　30　　日
                  羅東簡易庭  法　官　蔡仁昭
以上正本係照原本作成。
如對本裁定抗告須於裁定送達後10日內向本院提出抗告狀，並繳
納抗告費新臺幣1,000元。
中　　華　　民　　國　　111 　年　　3 　　月　　30　　日
                              書記官　劉婉玉